【裁判字號】    98,交聲,3740
【裁判日期】    981022
【裁判案由】    交管條例聲異
【裁判全文】
臺灣板橋地方法院交通事件裁定        98年度交聲字第3740號
原處分機關  交通部公路總局臺北區監理所板橋監理站
異  議  人
即受處分人  甲○○
上列異議人因違反道路交通管理處罰條例案件，對於交通部公路
總局臺北區監理所板橋監理站民國98年9 月24日板監裁字裁41-A
00000000號所為之裁決處分（原舉發案號：臺北市政府警察局98
年7 月29日北市警交大字第A00000000 號），聲明異議，本院裁
定如下：
    主  文
異議駁回。
    理  由
一、原處分意旨略以：異議人即受處分人甲○○於民國98年7 月
    20日上午7 時21分許，騎乘車號IBC-759 號普通重型機車，
    行經臺北市○○○路車行地下道（南向北）時，因速限40公
    里，經自動測速照相測得時速56公里，超速16公里未滿20公
    里之違規行為，為警逕行舉發，爰依道路交通管理處罰條例
    第40條、第63條第1 項第1 款規定，裁處罰鍰新臺幣（下同
    ）1,200 元，並記違規點數1 點。
二、異議意旨略以：復興北路地下道（南向北）是一段很長的大
    上坡與大下坡，立即來到紅燈路口，為什麼不能在往地下道
    時，大約1 分鐘內，上坡前轉變燈號為紅燈，用剩餘的速度
    能到達就好了，不都相安無事嗎？相關單位限速主旨，不就
    是前方交通繁忙，易車禍，誰願意加滿油，然而再來個緊急
    煞車。眼前是個大上坡，又來個綠燈，肯定讓異議人不超速
    也難。民眾守法必然，控管燈誌得當，有這麼困難嗎？莫非
    相關單位，唯有用此手段，才有獎勵金，為此聲明異議，請
    求撤銷原處分云云。
三、按汽車駕駛人，行車速度，超過規定之最高時速，或低於規
    定之最低時速，除有第43條第1 項第2 款情形外，處1,200
    元以上2,400 元以下罰鍰，並記違規點數1 點，道路交通管
    理處罰條例第40條、第63條第1 項第1 款分別定有明文。
四、經查：
  (一)異議人即受處分人甲○○於98年7 月20日上午7 時21分許，
    騎乘車號IBC-759 號普通重型機車，行經臺北市○○○路車
    行地下道（南向北）時，確有速限40公里，經自動測速照相
    測得時速56公里，超速16公里里未滿20公里之違規行為一節
    ，有臺北市政府警察局98年7 月29日北市警交大字第A00000
    000 號舉發違反道路交通管理事件通知單1 紙及採證照片1
    張在卷可稽，且為異議人於異議狀中所不爭執，自堪認定。
  (二)異議人雖以前開情詞置辯，惟吾人駕駛車輛（含機器腳踏車
    ）本應遵守相關之道路法規，交通號誌設置之妥當與否，固
    非不得供做道路主管機關將來改進之依據，惟在其設置現狀
    尚未變更前，一般用路人仍有確實遵守之義務，否則，倘人
    人均得依個人主觀意思，認號誌之設置不當而不予遵守，用
    路秩序豈非大亂，是異議人所辯，尚無可採。異議人確於前
    揭時、地騎乘機車超速之違規事實，自堪認定。
五、從而，本件異議人前開違規事證已足堪認定。則原處分機關
    依據前揭道路交通管理處罰條例第40條、第63條第1 項第1
    款之規定，裁處異議人罰鍰1,200 元，並記違規點數1 點，
    核無違誤。本件異議人之異議為無理由，應予駁回。
據上論斷，應依道路交通案件處理辦法第19條，裁定如主文
中    華    民    國    98    年    10    月    22    日
                      交通法庭  法  官        曾淑娟
上列正本證明與原本無異。
如不服本裁定，應於裁定送達後5日內敘明抗告理由，向本院提
出抗告狀。
                                書記官        陳金鳳
中    華    民    國    98    年    10    月    22    日


司法院資訊處製作；財團法人民間司法改革基金會備份。
